臺中高等行政法院裁定
                                     110年度交上字第70號
上  訴  人　王智廣


被 上訴 人　臺中市交通事件裁決處

代　表　人　黃士哲
上列當事人間因交通裁決事件，上訴人不服中華民國110年4月20
日臺灣臺中地方法院109年度交字第423號行政訴訟判決，提起上
訴，本院裁定如下︰
   主  文
上訴駁回。
上訴審訴訟費用新臺幣柒佰伍拾元由上訴人負擔。
    理  由
按對於交通裁決事件之判決提起上訴，非以其違背法令為理由
  ，不得為之，且應於上訴理由中表明原判決所違背之法令及其
  具體內容之事由，或表明依訴訟資料可認為原判決有違背法令
  之具體事實之事由，行政訴訟法第237條之9第2項準用第235條
  第2項及第236條之1規定甚明。是對於地方法院交通裁決事件
  之判決上訴，非以其違背法令，且於上訴理由中表明上開事由
  之一者，即屬不應准許，自應認為不合法而駁回之。又依同法
  第237條之9第2項準用第236條之2第3項、第243條第1項規定，
  判決不適用法規或適用不當者，為違背法令；而判決有第243
  條第2項所列各款情形之一者，為當然違背法令。故當事人對
  於地方法院交通裁決事件之判決上訴，依行政訴訟法第237條
  之9第2項準用第236條之2第3項、第243條第1項規定，以判決
  有不適用法規或適用不當為理由時，其上訴狀或理由書應表明
  原判決所違背之法令及其具體內容；若係成文法以外之法則，
  應揭示該法則之旨趣，倘為司法院解釋，則為揭示該解釋之字
  號或其內容。另以行政訴訟法第237條之9第2項準用第236條之
  2第3項、第243條第2項所列各款情形為理由時，其上訴狀或理
  由書，應揭示合於該條項各款之事實。上訴狀或理由書如未依
  此項方法表明者，即難認為已對交通裁決事件判決之違背法令
  有具體指摘，其上訴自難認為合法。
上訴人於民國109年5月1日17時35分許，駕駛號牌MBP-1888號
  普通重型機車（下稱系爭車輛），行經臺中市沙鹿區四平街與
  鎮南路二段口發生事故，因「駕駛人，駕駛(機車)交通工具肇
  事無人受傷或死亡而未依規定處置逃逸」及「闖紅燈」之違規
  行為，為臺中市政府警察局清水分局（下稱舉發機關）員警認
  定上訴人違反道路交通管理處罰條例第62條第1項、第53條第1
  項之規定，對上訴人製開第GT0105048、GT0105049號舉發違反
  道路交通管理事件通知單（下稱通知單1、2）。被上訴人續於
  109年10月5日以中市裁字第68-GT0105048、68-GT0105049號裁
  決書（下稱原處分1、2），依道路交通管理處罰條例（下稱道
  交條例）第62條第1項、第24條第1項第1款、第53條第1項、第
  63條第1項第3款及「違反道路交通管理事件統一裁罰基準表」
  之規定，按期限內到案之基準，裁處上訴人第1階段罰鍰新臺
  幣（下同）3,000元，吊扣駕駛執照1個月，並應參加道路交通
  安全講習及罰鍰1,800元，並記違規點數3點。上訴人不服，提
  起本件行政訴訟，臺灣臺中地方法院（下稱原審法院）以109
  年度交字第423號行政訴訟判決（下稱原判決）駁回上訴人之
  訴，遂提起本件上訴。
上訴意旨略以：
  ㈠警員王慎佑為何依照檢舉人陳梓旻提供行車紀錄器影像，就
    能連開2張連號罰單於上訴人，並且開罰單的過程有爭議。
  ㈡訴請註銷2張有爭議之罰單，分別為交通事故第GT0105048號
    ，違規事實：駕駛人駕駛「機車」交通工具肇事無人受傷或
    死亡而未依規定處置逃逸、第GT0105049號罰單，違規事實
    ：闖紅燈。
  ㈢聲明：廢棄原審法院原判決。
本院查：
  原審法院就上訴人上開主張，已經勘驗調查舉發機關提供之採
  證光碟，作成卷附勘驗筆錄為證（原審卷第165頁），並參酌
  舉發機關109年11月2日中市警清分交字第1090033009號函復說
  明及員警職務報告（原審卷第111至149頁）所述之舉發經過，
  認定上訴人確有於上開時、地騎乘系爭車輛闖紅燈之違規行為
  及審認系爭車輛確有擦撞到正在等停紅燈之對造車輛並發出碰
  撞聲，系爭車輛受有車損證明及碰撞的結果，上訴人除未停下
  車與對造車主當場處理或通知警察機關到場，復不顧前方四平
  街口仍顯示為紅燈，直接跨越停止線，向右偏行往興安路方向
  行駛等情，肇事後不為處置之故意違規行為，並另就上訴人上
  開主張，詳述不採之理由，認定被上訴人以原處分1、2裁罰上
  訴人，核屬有據。上訴人雖以前開情詞請求廢棄原判決，但觀
  其上訴狀所載內容，無非復執業據原審論斷不採之陳詞，再予
  爭執，或就原審取捨證據、認定事實之職權行使，指摘其為不
  當，而非具體表明合於不適用法規、適用法規不當、或行政訴
  訟法第237條之9第2項準用第236條之2第3項、第243條第2項所
  列各款之情形，難認對該判決如何違背法令已有具體之指摘，
  依首開規定及說明，應認其上訴為不合法，應予駁回。
末按交通裁決事件之上訴，行政法院為訴訟費用之裁判時，應
  確定其費用額，此觀行政訴訟法第237條之9第2項準用第237條
  之8第1項規定即明。本件上訴人對於交通裁決事件之上訴，既
  經駁回，則上訴審訴訟費用750元（上訴審裁判費）自應由上
  訴人負擔，爰併予確定如主文第2項所示。
據上論結，本件上訴為不合法。依行政訴訟法第237條之9第2
  項、第236條之2第3項、第249條第1項前段、第237條之8第1項
  、第104條、民事訴訟法第95條、第78條，裁定如主文。
中　　華　　民　　國 　110 　年　    9 　 月　  23　　日
                臺中高等行政法院第二庭
                          審判長法  官　劉  錫  賢
                                法  官  楊  蕙  芬
                                法  官  林  靜  雯
以上正本證明與原本無異。
本裁定不得抗告。
中　　華　　民　　國 　110 　年　    9 　 月　  23　　日
                                書記官  李  孟  純